【裁判字號】    90,易,280
【裁判日期】    900531
【裁判案由】    傷害
【裁判全文】
臺灣高雄地方法院刑事判決                            九十年度易字第二八號
    公  訴  人  臺灣高雄地方法院檢察署檢察官
    被      告  甲○○
    被      告  丙○○
右列被告因傷害案件，經檢察官提起公訴（八十九年度偵字第二五一八二、二四八六
一號），本院判決如左：
    主  文
甲○○、丙○○傷害人之身體，各處拘役貳拾日，如易科罰金，均以佰元折算壹日
。
    事  實
一、甲○○係設於高雄縣林園鄉○○路廿五號「龍馨小吃店」負責人，因該店設有卡
    拉ＯＫ夜間擾人，致隔鄰之丙○○不滿，於民國八十九年十月廿日上午九時許，
  在該店前二人因此而發生爭執，竟各基於傷害之犯意，雙方互毆拉扯，致丙○○
    受有頭部外傷、左膝挫擦傷四Ｘ四公分，甲○○則受有左手臂打撲傷紅腫約五公
    分、右後背部打撲傷紅腫約六公分、後頭部腫脹打撲傷等傷害。
二、案經甲○○、丙○○訴由高雄縣警察局林園分局報請台灣高雄方法院檢察署檢察
    官偵查起訴。
    理  由
一、訊之被告甲○○、丙○○二人對於在上開時地二人發生口角及肢體衝突一事固不
    諱言，惟矢口否有何傷害之犯行，被告甲○○辯稱沒有打被告丙○○，是被告丙
    ○○先動手打伊，且推伊頭撞牆壁，所以伊才用手拉被告丙○○的頭髮云云，被
    告丙○○則辯稱沒有推或打被告甲○○，是被告甲○○有用手拉伊頭髮並要搶伊
    皮包云云。惟查，上開事實業據被告二人於警訊及偵查指訴綦詳，且據證人即被
    告二人社區住戶管理人員乙○○於審理中到庭證述尚時見到被告二人互相拉扯對
    方頭髮並倒在地上扭成一團等語明確，復有被告二人所提出之診斷證明書各一紙
    附卷可稽，罪證明確，被告二人犯行堪以認定。
二、核被告甲○○、丙○○二人所為，均係犯刑法第二百七十七條第一項之傷害罪。
    審酌被告二人犯罪之動機、目的、手段，及告訴人所受之傷害程度尚非嚴重，被
    告二人前均無刑事之前科紀錄，有其二人台灣高雄地方法院檢察署刑案資料查註
    紀錄表、台灣高等法院被告全國前案紀錄表及台灣高雄地方法院被告院內索引卡
    紀錄表各一份在卷可查，平日素行尚稱良好等一切情狀，各量處如主文所示之刑
    ，並均諭知易科罰金之折算標準。又被告行為後，刑法第四十一條已於八十九年
    一月十日經公布修正為第四十一條第一項，並於同年月十二日生效，其規定為：
    「犯最重本刑為五年以下有期徒刑之罪，而受六個月以下有期徒刑或拘役之宣告
    ，因身體、教育、職業或家庭之關係，執行顯有困難者，得以一元以上三元以下
    折算一日，易科罰金。但確因不執行所宣告之刑難收矯正之效，或難以維持法秩
    序者不在此限」，新舊法比較結果，修正後之現行刑法第四十一條第一項後段但
    書「但確因不執行所宣告之刑難收矯正之效，或難以維持法秩序者，不在此限」
    之規定，對於被告較為不利，依刑法第二條第一項但書規定，自應適用修正前刑
    法第四十一條之規定以諭知易科罰金之折算標準，併此敘明。
據上論斷，應依刑事訴訟法第二百九十九條第一項前段，刑法第二百七十七條第一項
、第二條第一項但書、修正前第四十一條，罰金罰鍰提高標準條例第一條前段、第二
條，判決如主文。
中    華    民    國    九十    年      五      月        三十一        日
                                  臺灣高雄地方法院刑事庭
                                      法  官    林 俊 寬
右正本證明與原本無異。
如不服本判決，應於判決送達後十日內，向本院提出上訴狀。
                                      書記官    李 文 廣
中    華    民    國    九十    年      五      月        三十一        日
附錄本判決論罪科刑之法條：
刑法第二百七十七條
傷害人之身體或健康者，處三年以下有期徒刑，拘役或一千元以下罰金。
犯前項之罪，因而致人於死者，處無期徒或七年以上有期徒刑，致重傷者，處三年以
上、十年以下有期徒刑。


司法院資訊處製作；財團法人民間司法改革基金會備份。
